【裁判字號】    98,簡上,709
【裁判日期】    990614
【裁判案由】    讓售國有土地
【裁判全文】
臺灣臺北地方法院民事裁定             98年度簡上字第709號
聲  請  人  甲○○
上列聲請人與相對人財政部國有財產局臺灣北區辦事處間請求讓
售國有土地事件，聲請人聲請回復原狀，本院裁定如下：
    主  文
聲請駁回。
聲請程序費用新臺幣壹仟元由聲請人負擔。
    理  由
一、本件聲請意旨詳如附件所載。
二、按當事人或代理人，因天災或其他不應歸責於己之事由，遲
    誤不變期間者，於其原因消滅後10日內，得聲請回復原狀。
    因遲誤上訴或抗告期間而聲請回復原狀者，應以書狀向為裁
    判之原法院為之；遲誤其他期間者，向管轄該期間內應為之
    訴訟行為之法院為之。遲誤期間之原因及其消滅時期，應於
    書狀內表明並釋明之。聲請回復原狀，應同時補行期間內應
    為之訴訟行為，民事訴訟法第164條第1項、第165條分別定
    有明文。
三、次按對於簡易訴訟程序之第二審裁判，其上訴利益逾第466
    條所定之額數者，當事人僅得以其適用法規顯有錯誤為理由
    ，逕向最高法院提起上訴或抗告，民事訴訟法第436條之2第
    1項定有明文。又民事訴訟法第466條第1項規定：「對於財
    產權訴訟之第二審判決，如因上訴所得受之利益，不逾新臺
    幣100萬元者，不得上訴」，但司法院已於民國91年1月29日
    將上訴第三審之利益數額提高為新臺幣（下同）150萬元。
    再按不得上訴於第三審法院之事件，其第二審法院所為裁定
    ，不得抗告；對於不得抗告之裁定而抗告者，原審法院應以
    裁定駁回之，民事訴訟法第484條第1項、第495條之1第1項
    準用同法第442條第1項亦有明文。
四、經查：聲請人以其所有之門牌號碼臺北市中山區○○○路85
    巷53號房屋為日據時代建物登記門牌臺北市大正町二丁目四
    十八番四十九番地上，大正11年7月7日建物登記之建物，屬
    於35年12月31日前已存在之建物，並供人居住使用，因而請
    求將原判決回復原狀云云。惟聲請人聲請意旨，顯係對原判
    決認定內容有所爭執，並非因不可歸責於己之事由遲誤不變
    期間，核與回復原狀之要件不符，聲請人所請，恐有誤會。
    又本件為簡易二審案件，當事人僅得以其適用法規顯有錯誤
    為理由，逕向最高法院提起上訴或抗告，且不得上訴於第三
    審法院之事件，當事人對於第二審法院所為裁定，不得抗告
    ，是聲請人除合於前揭規定而逕向最高法院提起上訴或抗告
    外，無從於聲請回復原狀同時補行期間內應為之訴訟行為，
    此亦與聲請回復原狀之要件不合，依首揭說明，其聲請回復
    原狀，即非合法，應予駁回。
五、依民事訴訟法第95條、第78條，裁定如主文。
中    華    民    國    99    年    6     月    14    日
                民事第二庭審判長法  官   張松鈞
                                法  官   李家慧
                                法  官   郭顏毓
以上正本係照原本作成
本裁定不得抗告
中    華    民    國    99    年    6     月    15    日
                                書記官   林政彬

司法院資訊處製作；財團法人民間司法改革基金會備份。
